臺灣高雄地方法院刑事判決　　　　　100年度審交易字第973號
公　訴　人　臺灣高雄地方法院檢察署檢察官
被　　　告　汪善兆
上列被告因過失傷害案件，經檢察官提起公訴（100年度偵字第
15662號），本院依簡式審判程序審理，判決如下：
    主  文
汪善兆犯業務過失傷害罪，處有期徒刑肆月，如易科罰金，以新
臺幣壹仟元折算壹日。
    事  實
一、汪善兆平日以駕駛自小貨車運送便當為業，係以駕駛為附隨
    業務之人。其於民國99年12月15日12時40分許，駕駛車牌號
    碼4297-JL號自小貨車，沿高雄市大寮區○○○○道路由東往西
    方向行駛至該路與華中路口前，本應注意汽車行駛時，駕駛
    人應注意車前狀況，並隨時採取必要之安全措施，且當時天
    候晴、日間自然光線足、路面乾燥無缺陷無障礙物、視距良
    好，並無不能注意之情事，適有林文能騎乘車牌號碼GGN-64
    9號機車，沿華中路南向北行駛至上開地點，亦疏未注意逕
    駛入該路口，汪善兆因而閃避不及而與林文能騎乘之上揭機
    車發生擦撞，致林文能人車倒地，受有腹部鈍挫傷併肝臟及
    骨壁撕裂傷併腹內出血、胸部挫傷併右肋骨骨折併雙側氣血
    胸、頭部外傷併顱內出血等傷害（起訴書僅載頭部外傷併顱
    內出血）。汪善兆於肇事後，在其上開犯行未為任何有偵查
    犯罪職權之公務員發覺前，於警方前往處理時主動報明自己
    為肇事人，並自願接受裁判。
二、案經林文能訴由高雄市政府警察局林園分局報告臺灣高雄地
    方法院檢察署檢察官偵查起訴。
    理  由
一、本件被告汪善兆所為係犯死刑、無期徒刑、最輕本刑為3年
    以上有期徒刑以外之罪，其於準備程序中就被訴事實為有罪
    之陳述，經受命法官告知簡式審判程序之旨，並聽取公訴人
    、被告之意見後，認為適宜依簡式審判程序審理，爰依刑事
    訴訟法第273條之1第1項規定，裁定進行簡式審判程序，合
    先敘明。
二、上揭事實，業據被告於本院審理時坦承不諱，核與證人即告
    訴人林文能於警詢及偵查中之供述大致相符，並有道路交通
    事故現場圖、道路交通事故調查報告表（一）（二）、交通
    事故談話紀錄表、國軍高雄總醫院診斷證明書各1份、現場
    照片12張、臺灣高雄地方法院檢察署100年9月7日車禍現場
    履勘筆錄1份（偵卷第3頁、第10頁、第12頁至第16頁、第40
    頁至第43頁）在卷可稽，是被告於前揭時間，駕駛車牌號碼
    4297-JL號自用小貨車行經上開地點時，與告訴人所騎乘之
    車牌號碼GGN-649號機車發生擦撞，而告訴人於車禍發生後
    受有腹部鈍挫傷併肝臟及骨壁撕裂傷併腹內出血、胸部挫傷
    併右肋骨骨折併雙側氣血胸、頭部外傷併顱內出血傷害等事
    實，足堪認定。又按汽車行駛時，駕駛人應注意車前狀況，
    並隨時採取必要之安全措施，道路交通安全規則第94條第3
    項定有明文，查本件被告係考領駕駛執照之人，對於上開交
    通規則應當知悉，其駕駛上開自小貨車於道路上行駛，自應
    予以遵守，且本件事故發生時，天氣狀況晴、日間自然光線
    足、路面乾燥無缺陷、無障礙物及視距良好等情，復有前揭
    道路交通事故調查報告表在卷可參，並無不能注意之情事，
    竟疏未注意車前狀況，適有告訴人騎乘機車亦疏未注意車前
    狀況而欲通過該路口，致被告閃避不及而發生上開之車禍事
    故，其行為自有過失。另告訴人因本件車禍事故而受有前揭
    傷害之事實，業如前述，是被告之過失行為與告訴人受傷之
    結果間，亦有相當因果關係至明。從而，本案事證明確，被
    告上開犯行，堪以認定，應依法論科。
三、按刑法上所謂業務，係指個人基於其社會地位繼續反覆所執
    行之事務，其主要部分之業務，固不待論，即為完成主要業
    務所附隨之準備工作與輔助事務，亦應包括在內，最高法院
    著有71年台上字第1550號判例要旨可資參照。查本件被告平
    日以駕駛自小貨車運送便當為業等情，業據其自承在卷（偵
    卷第3頁、第6頁），可見被告經常駕駛小貨車載運便當，係
    以從事駕駛車輛為附隨業務之人，應屬無訛。是核被告所為
    ，係犯刑法第284條第2項前段之業務過失傷害罪。又被告於
    肇事後，於警據報至現場處理時在場，並當場承認為肇事人
    ，而接受裁判之情，有高雄市政府警察局林園分局道路交通
    事故肇事人自首情形紀錄表（偵卷第19頁）1份在卷可按，
    符合自首要件，爰依刑法第62條前段規定減輕其刑。爰審酌
    被告以駕駛為其業務，理應比常人更加小心行車，竟仍駕駛
    自小貨車肇事撞傷告訴人林文能，致告訴人受有上開非輕之
    傷害，且迄今仍未能與告訴人達成和解，亦未賠償告訴人之
    損失，所為實有不該，惟念其犯後坦承犯行，態度尚可，且
    本件告訴人疏未注意車前狀況而致本件車禍事故之發生，亦
    負有過失，且被告前無犯罪前科紀錄，有臺灣高等法院被告
    前案紀錄表1份存卷可參，素行尚可，暨考量犯罪動機、目
    的、所生損害及應負之過失程度等一切情狀，量處如主文所
    示之刑；復斟酌被告為高中畢業，經濟狀況勉持等情，併諭
    知如主文所示之易科罰金折算標準。
據上論斷，應依刑事訴訟法第273 條之1 、第299 條第1 項前段
，刑法第284 條第2 項前段、第62條前段、第41條第1 項前段，
刑法施行法第1 條之1 ，判決如主文。
本案經檢察官陳孟皇到庭執行職務。
中    華    民    國   100    年    11     月    30   日
                  刑事第十庭  法  官  林勳煜
以上正本證明與原本無異。
如不服本判決應於收受送達後10日內向本院提出上訴書狀，並應
敘述具體理由；如未敘述上訴理由者，應於上訴期間屆滿後20日
內向本院補提理由書（均須按他造當事人之人數附繕本）「切勿
逕送上級法院」。
中    華    民    國   100    年    11    月    30    日
                              書記官  陳莉庭
附錄本判決論罪科刑法條全文
中華民國刑法第284條
（過失傷害罪）
因過失傷害人者，處6 月以下有期徒刑、拘役或5 百元以下罰金
，致重傷者，處1 年以下有期徒刑、拘役或5 百元以下罰金。
從事業務之人，因業務上之過失傷害人者，處1 年以下有期徒刑
、拘役或1 千元以下罰金，致重傷者，處3 年以下有期徒刑、拘
役或2 千元以下罰金。